

jmcb1995@hotmail.com.ar

<u>1138042688</u>

(9) Congreso, CABA, Argentina

in Perfil Linkedin

Portfolio Github

EDUCACION

Instituto Almirante
 Guillermo Brown

Primaria y secundaria 2001 - 2011

 Instituto Nueva Escuela del Sur

> Bachiler Ciencias Sociales Completado en 2014

HABILIDADES

- SQL (PL/SQL MsSQL)
- Power BI
- Excel
- AWS (Cloudwatch)
- ETL
- JIRA
- Service Now

IDIOMAS

Ingles

Nivel oral: Profesional Nivel escrito: Profesional

Español

Nativo

Juan Manuel Chuit Berzoni Application Support

PERFIL

Soy analista de soporte de aplicaciones con experiencia en la industria de TI. Tengo una sólida comprensión del ciclo de vida del desarrollo de software. También soy un excelente comunicador y tengo un historial comprobado de resolución de problemas de los clientes de manera oportuna y eficiente.

EXPERIENCIA LABORAL

Global Processing | Application Support Analyst

2022 - Present

- •Análisis y seguimiento de incidentes productivos en adquirencia.
- •Realizar pruebas de desarrollo sobre resolución de incidencias.

Stefanini Group | Mesa de ayuda

- Resolución de incidencias con herramientas de primer nivel
- Resolución con usuarios internos y externos.

<u>YEL Solutions | Access Management</u> 2020 - 2021

- Agregar, quitar y modificar usuarios en Active Directory.
- Desbloqueos y rehabilitación de cuentas.

CERTIFICADOS

<u>Drive con cursos y certificados</u>